臺灣高等法院臺中分院刑事裁定　　　　　 94年度抗字第464號
抗　告　人
即 受刑 人　甲○○
具　保　人　乙○○
上列抗告人因聲請沒入保證金案件，不服臺灣臺中地方法院中華
民國94年6月27日裁定 （94年度聲字第2362號）提起抗告，本院
裁定如下：
    主      文
原裁定撤銷，發回臺灣臺中地方法院。
    理      由
一、本件原審法院之裁定意旨，係以：抗告人即受刑人甲○○（
    以下簡稱為抗告人）前因妨害風化刑事案件，經同院在審判
    中指定保證金新臺幣（下同）五萬元，由具保人乙○○繳納
    現金後，已將抗告人停止羈押，惟上開妨害風化刑事案件經
    判決確定之後，經臺灣臺中地方法院檢察署檢察官通知抗告
    人到案執行，抗告人有逃匿之情事，乃依據臺灣臺中地方法
    院檢察署檢察官之聲請，並依據刑事訴訟法第一百十八條、
    第一百二十一條第一項之規定，裁定將具保人乙○○所繳納
    之上開保證金沒入。
二、本件抗告人之抗告意旨，略稱：抗告人因罹患腰椎盤脫出症
    ，於民國（下同）九十四年四月二十九日經行政院國軍退除
    役官兵輔導委員會台北榮民總醫院疹療後，認應住院接受手
    術治療，但因涉及手術房床位及開刀醫師之時間，乃預定於
    九十四年五月二十日與抗告人聯絡確定手術日期，抗告人因
    身體日益惡化，如果依據檢察官指揮執行之日期入獄服刑，
    以目前獄所之醫療設備，恐致病況更加嚴重、惡化，而不能
    保全生命，乃於九十二年五月二日即具狀並檢附診斷證明書
    向檢察官聲請停止執行，其後雖奉指示提供預定手術治療之
    相關證明，但因預定手術治療之相關證明屬醫院內部之文件
    ，病患較難取得，抗告人乃又於九十四年五月二十日再次提
    出「刑事陳報暨聲請狀」並檢附診斷證明書，向檢察官陳報
    上情，並聲請檢察官函查，惟此後即無下文，抗告人後因考
    量就近在台中榮民總醫院動手術，俾以手術癒合之後，就近
    到臺灣臺中地方法院檢察署執行，後知排定手術日期為九十
    四年七月十二日之後，乃又於九十四年六月三十日具狀向檢
    察官陳報此情，上開書狀並均留有抗告人之行動電話號碼以
    供隨時聯繫，抗告人實無逃匿之情，原審裁定誤認抗告人有
    逃匿之情事，乃依據臺灣臺中地方法院檢察署檢察官之聲請
    ，裁定將具保人乙○○所繳納之五萬元保證金沒入，殊有不
    當等情。
三、經查：本件抗告人所犯妨害風化刑事案件經判決確定之後，
    臺灣臺中地方法院檢察署檢察官通知抗告人到案執行，抗告
    人並未到案，經執行拘提，亦未拘獲，上情固有執行傳票送
    達證書、拘票回證影本在卷可憑，惟抗告人之抗告意旨所稱
    其曾於九十二年五月二日、九十四年五月二十日、九十四年
    六月三十日具狀並檢附診斷證明書向檢察官為上開陳報及聲
    請等情，亦有抗告人所提出蓋有臺灣臺中地方法院檢察署收
    文戳章之「刑事聲請停止執行狀」、「刑事陳報暨聲請狀」
    影本在卷可據。按受刑人受徒刑或拘役之諭知，而有「現罹
    疾病，恐因執行而不能保其生命」之情形者，依檢察官之指
    揮，於其痊癒或該事故消滅前，停止執行，此於刑事訴訟法
    第四百六十七條第四款定有明文。上開法條之立法目的，旨
    在避免受徒刑或拘役諭知之受刑人，因「現罹疾病」仍為執
    行，而受「不能保其生命」之重大不利益。本件抗告人既在
    檢察官通知到案執行之前，即已具狀為上開聲請，則在本件
    抗告人提出上開聲請之後，執行檢察官有無審認抗告人之聲
    請是否正當，並為通知？另抗告人因罹患腰椎盤脫出症，當
    時是否已經具備「現罹疾病，恐因執行而不能保其生命」之
    要件，致須停止執行？以上事項攸關抗告人辯稱其無逃匿之
    意乙情，是否可採。但上開事項於卷內並無任何資料可資審
    認，卷內亦未見檢察官於聲請沒入保證金之前，有向診療醫
    院函查之公文，致原審法院因不知有此應否停止執行之聲請
    及爭議，未及於裁定書審酌抗告人應該停止執行之抗辯是否
    正當，遽為沒入保證金之裁定，以上尚有未合。茲為保障抗
    告人之審級利益，爰將原審裁定撤銷，發回原審之臺灣臺中
    地方法院更為妥適之裁定。
四、據上論斷，應依刑事訴訟法第四百十三條前段，裁定如主文
    。
中　　華　　民　　國　　94　　年　　9 　　月　　27　　日
              刑事第三庭  審判長法　官　江　錫　麟
                                法　官　胡　忠　文
                                法　官　廖　柏　基
上列正本證明與原本無異。
不得再抗告。
                                書記官　詹　錫　朋
中　　華　　民　　國　　94　　年　　9 　　月　　28　　日
                                                      Ｒ
